臺灣臺北地方法院刑事判決　　　　　　　94年度訴字第1630號
公　訴　人　臺灣臺北地方法院檢察署檢察官
被　　　告　甲○○
選任辯護人　賴玉梅律師
　　　　　　周福珊律師
上列被告因偽造文書等案件，經檢察官提起公訴（93年度偵字第
11535號），本院判決如下：
    主  文
甲○○無罪。
    理  由
一、公訴意旨略以：被告甲○○係址設臺北縣三重市○○路○段
    六○九巷一四號十樓之一全虹企業股份有限公司（本院判決
    時係址設臺北市大安區○○○路○段二○七號三十六樓，下
    稱全虹公司）之內勤業務人員，負責處理客戶訂購商品業務
    ，明知全虹公司所推出之優惠商品組合（下稱優惠組合）係
    以搭售特定電信公司易付卡之方式折價銷售手機，且內勤業
    務人員無權修改電腦系統所設定之優惠組合內容，然其意圖
    為第三人不法利益及損害公司利益之概括犯意，自民國九十
    二年三月八日起至同年七月二十一日止（下稱本案期間），
    在電腦上鍵入伊之使用者代號及密碼後，連續更改附件所示
    之優惠組合內容，以此方式變造全虹公司電腦紀錄之優惠組
    合中商品資料，但仍以組合商品所得享有之優惠價格販售予
    客戶，並據以製作與優惠組合內容不符之門市銷貨單據彙總
    表，致全虹公司物流人員依照該不實銷貨單配送商品予百事
    達企業社（下稱百事達公司）等經銷商，使全虹公司因而短
    收新臺幣（下同）三十九萬三千九百一十元，嗣經全虹公司
    發覺有異派員查核，始悉上情。因認被告涉有刑法第二百十
    六條、第二百十條、第二百二十條之行使變造準私文書罪嫌
    及同法第三百四十二條第一項背信罪嫌云云。
二、按「犯罪事實應依證據認定之，無證據不得認定犯罪事實。
    」、「不能證明被告犯罪者．．．應諭知無罪之判決。」刑
    事訴訟法第一百五十四條第二項、第三百零一條第一項分別
    定有明文。又「認定犯罪事實所憑之證據，雖不以直接證據
    為限，間接證據亦包括在內；然而無論直接或間接證據，其
    為訴訟上之證明，須於通常一般之人均不致有所懷疑，而得
    確信其為真實之程度者，始得據為有罪之認定」、「認定不
    利於被告之事實，須依積極證據，苟積極證據不足為不利於
    被告事實之認定時，即應為有利被告之認定，更不必有何有
    利之證據。」、「刑事訴訟法第一百六十一條已於民國九十
    一年二月八日修正公布，其第一項規定：檢察官就被告犯罪
    事實，應負舉證責任，並指出證明之方法。因此，檢察官對
    於起訴之犯罪事實，應負提出證據及說服之實質舉證責任。
    倘其所提出之證據，不足為被告有罪之積極證明，或其指出
    證明之方法，無從說服法院以形成被告有罪之心證，基於無
    罪推定之原則，自應為被告無罪判決之諭知。」最高法院分
    別著有七十六年臺上字第四九八六號、三十年上字第八一六
    號、九十二年臺上字第一二八號判例意旨可資參照。
三、公訴人認被告涉有上開犯行，無非以：(一)全虹公司本案期間
    發生以優惠組合價格而賣出商品內容非預設優惠組合內容之
    異常交易（下稱本案異常交易）共計八十三筆。(二)雖然全虹
    公司規定處理訂單之業務員對於優惠組合內容，僅可輸入客
    戶訂購之套數，及更動優惠組合內行動電話商品之顏色，而
    不可更改其他內容，但因程式設計時漏未斟酌防弊，而使處
    理訂單業務員可在其作業電腦上更改優惠組合之商品內容。
    (三)本案異常交易八十三筆均係由被告經手。(四)遍查本案發生
    期間，全虹公司全省所有優惠組合訂單，僅有被告一人出錯
    。(五)本案異常交易集中在被告配偶程世光（下逕稱其名）所
    任職的百事達公司，且全虹公司有業績獎金制度，被告顯有
    犯罪動機等節資為論據。
四、訊據被告堅詞否認有何公訴人所指犯行，被告及其選任辯護
    人辯稱：
    (一)九十二年初全虹公司更換電腦作業系統，全虹公司告知被
    告作業系統係輸入商品代號後，商品名稱及價格會直接在電
    腦螢幕跳出。優惠組合亦係輸入組合之英文代號，優惠組合
    之內容、價格、折扣即會自動在螢幕跳出，被告只得更改顏
    色、數量，被告任職期間確實不知也不了解輸入代碼仍得可
    更改商品內容。且證人即全虹公司客戶之一，美成通訊器材
    有限公司店長兼採購、點貨之邱嘉彬（下逕稱其名）證述被
    告明確告知優惠商品內容不能更改，可見無論優惠組合內容
    實際上是否可以更改，均非被告所能得知，且被告未曾竄改
    。
  (二)全虹公司的業績獎金是必須達成該公司某特別時段推出的商
    品業績才會發放，出售本案期間的優惠組合並無業績獎金，
    公訴人所提的業績獎金表是九十一年度，與本案期間不相干
    。雖程世光任職於百事達公司，而本案異常交易有許多出現
    在與百事達的交易中，但被告於本案期間輸入的訂單金額約
    三千五百萬元，百事達公司交易額就達二千多萬元左右（按
    ，經本院依全虹公司提出之報表統計，雖交易額較他客戶高
    ，但未達二千萬元），當然錯誤亦多，且縱依全虹公司的計
    算方式，百事達公司的利差不過二十一萬零五百元。而被告
    輸入訂單後，必然留下電腦紀錄，全虹公司尚有物流、會計
    部門等確認機制，所有當日訂單，於下班後全虹公司也會由
    業務員輪流核對，遭發現機率甚高，很難想像被告會圖此小
    利鋌而走險。
  (三)依全虹公司提出之本案異常交易內容，大部分都是給客戶的
    商品數量有所短少，被告何來圖利客戶？反而應是損害客戶
    。雖然公訴人指稱被告更改後的優惠商品內容總時價較原來
    正常的優惠商品內容為高，但公訴人並未具體指出該等價格
    是如何計算出來，且縱使有該等計算方式，也是全虹公司此
    一經營者才會知道，僅為業務員的被告無從得知。再者，本
    案異常交易之態樣無規則可循，也很難想像被告在繁忙業務
    中，有心思想出如此多種的損害全虹公司方式，正常而言，
    比較像電腦程式錯誤而產生之結果。
五、經查：
  (一)證人即全虹公司行政管理室主任張德雲證稱：「（問：既然
    商品組合的內容及價格要經過簽核，為何被告可以在自己的
    電腦修改？）答：因為內勤打電話推銷，客戶下單後，由內
    勤上電腦下訂單，她輸入代碼後，整個商品內容就會展開，
    我們電腦系統設計是不能更改號的內容，只能增加套數，但
    當時我們公司剛換系統，有要求銷售人員要注意，並要求他
    們不要任意更改」（偵查卷第二四六頁參照）。
  (二)證人即全虹公司業務員李祈楨（下逕稱其名）證稱：「（問
    ：鍵入出貨單時，是否固定，不能自己修改內容？）答：是
    ，只能修改數量，但是內容料號不能修改。」、「（問：可
    否去修改內容？）答：公司規定不能改，但是我們操作的電
    腦就可以逕行修改。只是我們其他同事都不敢去改，就只有
    被告有去改。」（偵查卷第一八○頁參照）。「（問：在舊
    系統裡你們可以更改套餐組合？）答：不可能。」、「（問
    ：輸入代碼之後，品項會自動帶出來，是完全不能更改？）
    據我所知之不能更改。」、「（問：是公司規不能更改？）
    答：是。」、「（問：實際上是否能更改？）答：不知道。
    」、「（問：折扣金額實際上可否做修改？）答：不可能。
    」（本院卷(一)第一五九頁至第一六○頁參照）。
　(三)證人即全虹公司業務員丁○○（下逕稱其名）證稱：「（問
    ：客戶如果下套餐組合的訂單，通常如何輸入電腦？）答：
    如果是套餐組合，公司配有代號，我們只能照著輸入，系統
    會自動跳什麼卡片、什麼手機。」、「（問：系統跳出的內
    容，你們可以變更的部分有哪些？）答：手機有顏色，可以
    勾選，如果庫存有可以勾選，如果沒有庫存就沒有辦法，卡
    片可能兩種，也只能勾選。」、「（問：如果套餐內容在電
    腦出現後，就套餐內容可否更改？例如送Ａ手機，改送Ｂ手
    機？）答：不行。」、「（問：輸入數量的畫面【見本院卷
    (一)Ｐ四四】，有寫ＶＫ七○○手機全配，你們輸入時，有無
    可能更改？）答：不可能，這是系統自動帶出。」（本院卷
    (一)第一三七頁至一四○參照）。
  (四)證人即全虹公司訂單程式維修人員戊○○（下逕稱其名）證
    稱：「針對本案來說，這部分是銷售有一整套賣出的商業模
    式，一整套的定價會比單件賣出便宜，一套有五個品項，五
    個品項打折會有特價，原本系統可以刪除其中一個或是兩個
    不等的品項，再賣出，這樣的價格會比較便宜，我在程式限
    制要用這種價格賣出去，要五個品項都齊備才可以存檔成功
    。」、「（問：你提到在程式修改為限制五個品項齊備才可
    以存檔成功，是否意旨在修改程式之前，訂單的內容是可以
    做修改的？）答：是。五個品項是個舉例，系統設計是五個
    套件才可以存檔成功。」、「（問：程式修改前，內勤人員
    實際上是否可能更改品項內容？）答：可以。」、「（問：
    你當時知道全虹公司內部人員私自竄改電腦資料內容？）答
    ：在沒有修改之前，這個系統是允許擅自修改訂單內容，限
    制之前，在系統發現有這樣的事實，我的主管才要求我做這
    樣的限制。」、「但是折扣是跟著套件的折扣。」（本院卷
    (一)第一五二頁至第一五八頁參照）。
  (五)證人即全虹資訊處系統分析工程師林政峰（下逕稱其名）證
    稱：「（問：訂單系統輸入商品組合代碼後，跳出的組合項
    目，曾經發生跳出來的頁面資料內容有不正確的情形？）答
    ：商品的組合項目，是經過事先設定好，在訂單系統操作的
    時候，會帶出固定的組合項目，系統不會發生不正確的情況
    。」、「（問：內勤人員鍵入訂單存檔後，其他的內勤人員
    可以經由其他電腦叫出該訂單？）答：訂單存檔後，該所的
    內勤人員可以依原訂單號碼叫出該訂單，但是系統上會去記
    錄所有該訂單的修改的前後內容，以及修改的日期、時間，
    之前的甲○○的訂單並沒有發覺有其他人的修改紀錄。」、
    「（問：甲○○的訂單沒有發覺其他人修改紀錄，是根據什
    麼？）答：是系統本身會去記錄所有修改的內容，包含修改
    的頁面、欄位，及修改前修改後的內容，並紀錄修改的時間
    日期、修改人員，這是系統本身的功能，可以做這樣的紀錄
    。」（本院卷(三)第一一九頁至第一二三頁參照）。
  (六)證人即全虹公司中壢營業所主管乙○○（下逕稱其名）證稱
    ：「（問：在中壢營業所任職期間，是否曾經發生電腦的訂
    單程式有商品組合內容異常的情形？）答：我印象中是沒有
    的。」、「（問：有無程式原來應該顯示Ａ商品，但是叫出
    組合，或是鍵入訂單之後顯示成Ｂ商品的情形？）答：沒有
    。」（本院卷(三)第七二頁參照）。
  (七)綜合前述，雖全虹公司資訊人員與維修訂單程式系統之人員
    證稱優惠內容能由業務員於自己的電腦中逕行輸入修改，系
    統不曾發生錯誤；乙○○亦證稱印象中系統不曾發生錯誤；
    且前開業務人員也證稱是全虹公司規定不能更改，渠等未曾
    擅自修改，故不知道實際上能否修改云云。但查，丁○○另
    證稱：「（問：你任職期間有聽說你們的系統出錯？）答：
    有。」、「（問：什麼樣的錯誤？）答：當時客人反應說不
    信任全虹的系統，常出錯，印象中折讓的問題比較多。」、
    「（問：有無同事說有出現這樣的問題？）答：有同事說輸
    入白色手機，出貨時，送成銀色的手機，或是卡片少壹張。
    」、「（問：有無聽同事講過有這樣的問題？）答：我不太
    記得，不清楚。我只常聽到折讓的問題，顏色、卡片少的問
    題。」、「（問：你聽到公司有人說折讓有錯誤，錯誤是哪
    一種？如何發生？）答：人員該折的沒有折，或是系統出錯
    。」（本院卷(一)第一三八、一四一、一四二頁參照）。證人
    即曾任全虹公司業務員之己○○（下逕稱其名）證稱：「（
    問：任職期間使用電腦輸入英文代碼的商品套裝組合是否有
    出現過錯誤？）答：有。例如輸入英文代碼後，出現的價格
    是五十元，但過了半個小時沒有人去輸入電腦指令，卻顯示
    出例如變成一百元。」、「（問：這樣的錯誤出現頻率是否
    高？）答：很常出現，一個禮拜工作五天，大約出現二、三
    次。」、「錯誤發生在價格方面比較多，其誤例如商品顏色
    由紅色變成黑色。我沒有遇過和信的十張，變成遠傳的門號
    卡十張，我曾經碰過易利信變諾基亞的手機，但次數很少，
    只有一二次。」、「（問：產生錯誤的內容是否都是對公司
    不利或都是對客戶不利？）答：不一定。都有。」（本院卷
    (三)第三四頁至第三五頁參照），此二人證詞互核相符，尚不
    能僅因己○○就其任職全虹公司起迄時點有誤，旋遽謂其證
    言不可採，可知全虹公司訂單系統並非全然不曾出錯。上開
    部分證人使用時既曾發生錯誤，前述證稱系統不曾出錯之證
    言，或僅為渠個人未曾經歷此一事實，初已難認確與事實相
    符。且戊○○證述：「價格的訂定，是套件會折扣多少來決
    定，如果異動套件，原本五個套件賣一萬，經過折後可能賣
    九仟，變更品項之後，還是有固定的折扣在裡面，價格是跟
    著你實際輸入的品項在變動，但是折扣是跟著套件的折扣。
    」、「（問：折扣可否更改，在修改前？）答：不可以從訂
    單修改。」（本院卷(一)第一五四頁背面參照），表示訂單系
    統程式關於折扣方面之設計，是業務員無法逕行修改。但查
    ，全虹公司提出之「甲○○之銷貨單內容與公司規定內容對
    照表」（本院卷(三)第九○至一○八頁參照），卻有被告輸入
    之訂單折扣與原先預設之正常折扣不同之情事，此參如附件
    編號四所示九十二年四月三日之銷貨，正常折扣為七千二百
    五十元，訂單折扣為七千零二十元，且客戶之折扣減少，不
    利客戶；如附件編號三十三所示九十二年五月二十六日之銷
    貨，正常之折扣為六百五十元，訂單之折扣係五百元，客戶
    之折扣亦減少不利客戶；以及如編號四十三所示九十二年六
    月十七日、編號四十四至四十六所示同月十九日、編號四十
    九、五十一、五十三至五十五所示同月二十六日及編號五十
    八所示七月九日、編號六十所示同月十一日、編號六十四、
    六十五所示同月十五日、編號六十六、六十八至七十所示同
    月十七日、編號七十一、七十二所示同月十八日、編號七十
    四至七十六、七十八所示同月十九日、編號八十二、八十三
    所示同月二十一日之多筆交易，也均是折扣異常之情形（且
    僅編號五十五為有利客戶之折扣異常）。據此，若設戊○○
    所言屬實，被告如何竄改折扣？且依邱嘉彬證稱：「（問：
    甲○○告訴你優惠組合商品時，是否曾經有過你對優惠商品
    搭配不滿意的情形，例如優惠組合是Ａ加Ｂ，但你不滿意Ｂ
    ，希望改成Ｃ，有無這種情形？）答：有這種要求的情形，
    但全虹的組合套餐是固定的，不能更改套餐的內容，我只能
    選擇要訂貨或是不要訂貨。」、「（問：承上述，是否曾經
    與甲○○要求希望更改固定的套餐組合內容，而甲○○答覆
    要回去問主管？）答：我有要求過，但是甲○○直接拒絕我
    ，沒有辦法更改，但是甲○○會說可以幫你問主管看看，三
    、五分鐘再回電告知，不過還是告訴我沒有辦法更改，所以
    沒有成功過。」等語（本院卷(三)第一四三頁參照），益難認
    被告主觀上知悉雖全虹公司規定不准修改，但訂單電腦系統
    實際上可以修改，而趁機加以竄改圖利。復參酌，就附件公
    訴人所指本案異常交易之內容分析，其錯誤情形有下列諸般
    態樣：１、少給廠商折扣。其中又可再分(1)改為較便宜手機
    （如附件第四、一八、一九、七二筆）。(2)改為較貴手機（
    如附件第二六、三三、六○、六五、六六筆，而第六○筆同
    時少給ＳＩＭ卡、第六六筆同時少給ＳＩＭ卡又多送一個抱
    枕）。(3)少給手機（如附件第四三、六四筆）。(4)少給ＳＩ
    Ｍ卡（如附件第四四、四五、四六、四七、四八、四九、五
    八、五九、六一、六八、六九、七○、七三、七四、七五、
    七六、八二、八三筆，而第六一筆同時多給兩支手機、）。
    (5)少給電池（如附件第五一、五四、七八筆）。(6)多給電池
    （如附件第五三筆）。(7)換成較便宜電池（如附件第七一筆
    ）。２、折扣相同。其中又可再分(1)改為較便宜手機（如附
    件第二、六、七、八、一一、一二、一三、一五、一六、一
    七、二九、三○、三四、四二、六七筆）。(2)改為較貴手機
    （如附件第三、五、九、一○、一四、二○、二一、二二、
    二三、二四、二五、二七、二八、三一、三二、三五、五○
    、五二、五七筆）。(3)少送手機（如附件第五六、七九、八
    ○筆）。(4)多送手機（如附件第六二、六三筆）。(5)少給Ｓ
    ＩＭ卡（如附件第三八、三九、四○、四一、七七、八一筆
    ）。３、多給廠商折扣。其中又可再分(1)改為較貴ＳＩＭ卡
    （如附件第一筆）。(2)改為較貴手機（如附件第三六筆。而
    該筆係較貴的一支手機換成三支較便宜手機，但三支手機價
    格相加超過原組合手機支價格，且多送ＳＩＭ卡）。(3)換較
    貴電池（如附件第五五筆）。依經驗法則，以一心智正常之
    人，其所作所為，無論係合法或非法行為，均多有一定模式
    軌跡可循，然以上述本案異常交易錯誤之情形，就折扣、數
    量、手機種類、ＳＩＭ卡種類等各項變數平均分佈於本案期
    間，毫無規則足以分析，實難認乃被告於繁忙業務中刻意計
    劃而為此多樣化錯誤，反倒較似電腦亂數隨機錯誤產生之結
    果。綜合上開跡證，足見全虹公司電腦系統確實有異常現象
    ，戊○○、丙○○、乙○○所言非無出於迴護自身或全虹公
    司利益之目的，不足採信，雖李祈楨另證稱：「我這個職務
    是不能竄改那個內容，但是我們事後看被告的報表都是有問
    題的，她有自己竄改。」、「（問：只有她的訂單有錯，是
    她個人修改？）答：我認為這是人為因素造成。」而認乃被
    告私自竄改云云（偵查卷第一八○頁、本院卷(一)第一五九頁
    至第一六○頁參照），但李祈楨僅看過被告輸入訂單之報表
    有所錯誤即作此論斷，而未陳述所憑為何，其證言應屬已先
    入為主認定被告有犯罪行為之個人臆測，不足採信。無論本
    案期間全虹公司業務員所使用之訂單系統，就輸入優惠商品
    代碼後所帶出之優惠商品內容，程式設計上是否遭到鎖定，
    能否由業務員於自己的電腦中逕行輸入修改，因不能排除電
    腦錯誤之情事而有合理懷疑存在，即難遽謂係被告擅改優惠
    套餐組合內容，而有本案異常交易。
  (八)又查，依前述錯誤態樣形式上觀之，在八十三筆錯誤中，多
    給客戶折扣之筆數僅有三筆（如附件第一、三六、五五筆）
    ，折扣不利客戶有三十四筆；折扣相同，但商品少給的有九
    筆；上開四十三筆形式上顯不利包含百事達公司在內之客戶
    。雖全虹公司泛稱以該等商品之時價、單價、強勢商品弱勢
    商品等計算方式，仍屬有利客戶，且損害全虹公司達三十九
    萬三千九百一十元云云，但經本院多次曉諭，始終未能逐筆
    釋明其計算方式與理由為何，殊難逕予採認其片面之計算方
    式而謂扣除多給客戶折扣所餘之八十筆仍屬不利全虹公司。
    況連全虹公司此一具備多數專業人士之營業主體尚無法清楚
    說明為何本案異常交易均屬不利全虹公司而圖利客戶，何能
    說服本院確信僅為基層業務員之被告能精準計算後，以該等
    多樣化之異常交易方式損害全虹公司？再查，雖公訴人認被
    告配偶任職百事達公司，而本案異常交易集中於百事達公司
    ，故被告有犯罪動機。但縱依全虹公司所指計算方式分析，
    百事達公司與全虹公司交易之數額，全虹公司定價為一百八
    十六萬八千六百六十元，被告輸入訂單總額為一百六十五萬
    八千一百六十元，差價計二十一萬零五百元（依偵查卷內全
    虹公司所訴，被告輸入訂單總額為一百六十五萬八千一百五
    十八元。全虹公司定價為一百八十六萬八千六百六十元。差
    價為二十一萬零五百零二元。然依全虹公司九十六年三月二
    十日所提補充告訴理由狀計算金額後差二元，偵查卷第三九
    頁至第四四頁、第一六七頁，本院卷(三)第九○頁至一○八頁
    參照）。與全虹公司所稱本案異常交易總價差三十九萬三千
    九百一十元相比，雖佔損失總額約百分之五十三，然若以錯
    誤筆數計算其出錯比率，則本案異常交易共八十三筆，百事
    達公司方面為三十一筆（附件參照，其中１、少給百事達公
    司折扣：共九筆，又可細分(1)改為較便宜手機：第一八、一
    九筆。(2)改為較貴手機：第二六、六五筆。(3)少給手機：第
    六四筆。(4)少給ＳＩＭ卡：七三、七四、七五、七六筆。２
    、折扣相同：共二十一筆，又可細分(1)改為較便宜手機：第
    二、六、七、八、一一、一二、一三、一五、一六、一七、
    二九筆。(2)改為較貴手機：第三、五、九、一○、三一、三
    二筆。(3)少給ＳＩＭ卡：第三八、四○、四一、八一筆。３
    、多給百事達公司折扣部分：改為較貴手機一筆，即第三六
    筆），佔總異常筆數僅約百分之三十七，錯誤率即非高，且
    形式上有利者僅一筆，若再與本案發生期間被告所輸入全部
    訂單數目比較，依理比率肯定更低（可參檢察官九十五年七
    月十日補充理由書附件二至五）。顯見百事達公司差價金額
    較高，無非該等期間百事達公司恰巧與全虹交易金額較高所
    致。公訴人據全虹公司所稱之計算方式與差價，認被告基於
    為圖利程世光任職之百事達公司的犯罪動機而為本案犯行，
    即難採信。又查，公訴人所提被告任職全虹公司之薪資明細
    及被告土地銀行帳戶之存摺封面影本（本院卷(一)第一六七頁
    至第一八一頁參照），及全虹公司經銷處九十一年度八月至
    十二月業務獎金管理辦法與九十一年四月九日至九十一年十
    二月十三日核發獎金之簽呈及九十二年八月七日核發獎勵金
    之簽呈（本院卷(二)第一九五頁至第二一九頁參照），因與本
    案期間（九十二年三月至七月）無涉，初已不足證明本案期
    間全虹公司是否有業績獎金制度，或其制度內容為何，以及
    被告是否領有全虹公司業績獎金。且查，九十一年五月至九
    十四年七月任職全虹公司之李祈楨證稱：「（問：你們薪資
    結構，與輸入訂單的數量、價格有無關係？）答：沒有關係
    。」、「（問：你們沒有績效獎金？）答：那段時間有。就
    是我任職的期間是有。」、「（問：剛才我問薪資結構與輸
    入訂單數量、價格你說沒有關係？）答：績效獎金是公司給
    我們的鼓勵方式，我們公司會訂一套內容，讓我們去達到目
    標，與銷售數量無關。」、「（問：能否具體說明績效獎金
    與目標是什麼？）答：例如，就是單一機種有銷售到兩百台
    的數量，整組人員就有績效獎金。」（本院卷(一)第一五九頁
    背面參照）。丁○○證稱：「（問：公司是固定薪水？）答
    ：是。一個月二萬八、九。」、「（問：一個月你的業績多
    少？）不知道，我們與業績無關。」、「（公司會不會就Ｉ
    ＮＨＯＵＳＥ作業績比較？）答：會。我的排名在後面，我
    不重視。」、「（問：薪水與公司業績無關，公司做排名的
    目的為何？）答：我也不知道，良性競爭。」（本院卷(一)第
    一四○頁參照）。足認單以販售優惠組合之數量、成績，並
    不致影響業務員之薪資，況如前所述，本案異常交易並非全
    然有利客戶，公訴人認被告可能為貪圖業績獎金，而給客戶
    較多優惠，俾能吸引客戶向伊下單增加業績，亦屬誤會。至
    於乙○○證稱：「（問：關於營業員是否有業績或是成績的
    比較，而給予業績獎勵的情形？）答：我們自己單位會有自
    己的公積金，做得好的營業員或是有優秀表現，我們會給予
    公績金獎勵。」（本院卷(三)第七二頁參照），因無提及被告
    是否可因本案期間優惠組合之銷售業績領得該「公積金」獎
    勵，仍不得資為被告不利之證據。
  (九)據上，縱使本案異常交易均發生在被告所處理之訂單乙節屬
    實，但依前述其他客觀情事，被告是否有本案犯行，依一般
    人客觀通念，仍存有合理懷疑，且檢察官所舉之積極證據亦
    不足以使本院產生被告犯罪之確信。被告辯稱伊沒有竄改所
    處理之訂單，應該是全虹公司訂單系統產生之錯誤等語，可
    以採信。
五、綜上所述，公訴人所舉之證據與所指出之證明方法尚未足使
    本院確信被告犯罪。此外，於本院應依職權調查證據之範圍
    內，又查無其他積極證據足證被告有何公訴人所指犯行，揆
    諸前開說明，不能證明被告犯罪，應為被告無罪之諭知。
據上論斷，應依刑事訴訟法第三百零一條第一項，判決如主文。
中　　華　　民　　國　　96　　年　  　6　　月　   29　日
　　　　　　　　　刑事第十庭審判長法  官  吳秋宏
                                  法  官  林春鈴
                                  法　官　姚念慈
以上正本證明與原本無異。
如不服本判決，應於判決送達後十日內，檢具繕本向本院提出上
訴狀上訴於臺灣高等法院。
　　　　　　　　　　　　　　　  　書記官　劉芸珊
中　　華　　民　　國　　96　　年　  　6　　月　   29　日
